【裁判字號】    96,易,788
【裁判日期】    970111
【裁判案由】    竊盜
【裁判全文】
臺灣桃園地方法院刑事判決               96年度易字第788號
公  訴  人  臺灣桃園地方法院檢察署檢察官
被      告  甲○○
                    樓
上列被告因竊盜案件，經檢察官提起公訴（ 94年度偵字第18046
號），被告於本院審理中，就被訴事實為有罪之陳述，經本院告
知簡式審判程序意旨，並聽取公訴人及被告等之意見後，本院裁
定依簡式審判程序審理，判決如下：
    主  文
甲○○竊盜，累犯，處有期徒刑陸月，如易科罰金，以銀元參佰
元即新臺幣玖佰元折算壹日，減為有期徒刑參月，如易科罰金，
以銀元參佰元即新臺幣玖佰元折算壹日。
    事  實
一、甲○○前因違反毒品危害防制條例案件，經本院於民國93年
    4 月30日以93年度壢簡字297號判決判處有期徒刑4月確定，
    於94年1月5日縮刑期滿執行完畢，詎仍不知悔改，竟意圖為
    自己不法之所有，於94 年9月29日上午11時40分許，在桃園
    縣觀音鄉○○路○段595號前，竊得邱志明所有並借予乙○○
    使用之車牌號碼SMD—591號輕型機車，得手後供己代步之用
    ，嗣於94年10月8日下午5時40分許，在桃園縣桃園市○○路
    與華興路口，為警當場查獲。
二、案經桃園縣政府警察局桃園分局報告臺灣桃園地方法院檢察
    官偵查起訴。
    理  由
一、按被告以外之人於審判外之言詞或書面陳述，除法律有規定
    者外，不得作為證據；被告以外之人於審判外之陳述，雖不
    符前4 條之規定，而經當事人於審判程序同意作為證據，法
    院審酌該言詞陳述或書面陳述作成時之情況，認為適當者，
    亦得為證據；當事人、代理人或辯護人於法院調查證據時，
    知有第159 條第1 項不得為證據之情形，而未於言詞辯論終
    結前聲明異議者，視為有前項之同意。刑事訴訟法第159 條
    第1 項、第159 條之5 就此分別定有明文。經查，本案所引
    用之供述及非供述證據，經本院依法踐行調查證據程序，檢
    察官及被告均不爭執各該證據之證據能力，且迄本院言詞辯
    論終結前未就上開證據之證據能力聲明異議，又查無依法應
    排除其證據能力之情形，是後述所引用證據之證據能力均無
    疑義，依法自有證據能力，均得作為本案證據，先予敘明。
二、上揭犯罪事實，業據被告甲○○坦承不諱，核與證人即被害
    人劉永麟於警詢時證述機車遭竊之情節相符，復有贓物認領
    保管單、報案紀錄、失竊機車照片 2張在卷可稽，是認被告
    上開任意性自白，核與事實相符，堪以採信。本件事證明確
    ，被告上揭犯行足堪認定，應予依法論科。
三、按被告行為後，刑法於94年2月2日修正公布，95年7月1日施
    行，修正後刑法第2條第1項規定：「行為後法律有變更者，
    適用行為時之法律。但行為後之法律有利於行為人者，適用
    最有利於行為人之法律。」，係規範行為後法律變更所生新
    舊法律比較適用之準據法，於新法施行後，應適用修正後刑
    法第2條第1項之規定，為「從舊從輕」之比較（此條項規定
    ，僅係新、舊法之比較適用之宣示性指導原則，並非實體刑
    罰法律，自不生行為後法律變更之比較適用問題）。且比較
    時應就罪刑有關之共犯、未遂犯、想像競合犯、牽連犯、連
    續犯、結合犯，以及累犯加重、自首減輕暨其他法定加減原
    因（如身分加減）與加減例等一切情形，綜其全部罪刑之結
    果而為比較（最高法院95年第8次刑事庭會議決議參照）。
    經查：
（一）本件被告行為後法律有變更，關於刑法第320 條第1 項之
      竊盜罪之法定罰金刑部分，由原定貨幣單位銀元500 元以
      下罰金，並依罰金罰鍰提高標準條例第 1條前段規定提高
      為10倍（提高後折算為新臺幣15,000元以下罰金），經依
      修正後刑法施行法第1條之1第1項、第2項前段規定，修正
      為貨幣單位為新臺幣，並就所定數額提高為30倍，亦即修
      正為新臺幣15,000元以下罰金；而關於罰金法定刑之最低
      度部分，由修正前刑法第33條第5款規定為銀元1元以上，
      依罰金罰鍰提高標準條例第 1條前段提高為10倍，提高後
      再折算新臺幣為30元以上，修正後刑法第33條第 5款則修
      正為新臺幣1,000 元以上，以百元計算；經比較行為時法
      與裁判時法，關於修正之罰金刑最高度部分，行為時法與
      裁判時法輕重相同，行為時法並無不利於被告情形，而就
      修正之罰金刑最低度部分，行為時法較有利於被告。
（二）關於刑法第41條第1 項前段易科罰金之折算標準部分，被
      告行為時之易科罰金折算標準，修正前罰金罰鍰提高標準
      條例第2 條（現已刪除）規定，就其原定數額銀元1 元以
      上3 元以下提高為100 倍折算1 日，則被告行為時之易科
      罰金折算標準，應以銀元100 元以上300 元以下折算1 日
      ，折算為新臺幣即以新臺幣300 元以上900 元以下折算 1
      日；修正後之刑法第41條第 1項前段則規定：「犯最重本
      刑為5年以下有期徒刑以下之刑之罪，而受6個月以下有期
      徒刑或拘役之宣告者，得以新臺幣1,000元、2,000元或3,
      000元折算1日，易科罰金。」，比較修正前後之易科罰金
      折算標準，以修正施行前之規定，較有利於被告。
（三）修正前刑法第47條規定「受有期徒刑之執行完畢，或受無
      期徒刑或有期徒刑一部之執行而赦免後，五年以內再犯有
      期徒刑以上之罪者，為累犯，加重本刑至二分之一」，修
      正後刑法第47條第1項 則規定「受徒刑之執行完畢，或一
      部之執行而赦免後，五年以內故意再犯有期徒刑以上之罪
      者，為累犯，加重本刑至二分之一」，換言之，依修正後
      之刑法，僅「故意犯」始有累犯之適用。本件被告所為竊
      盜犯行，係故意犯有期徒刑以上之罪，不論依修正前後之
      刑法規定，均構成累犯，對被告並無有利或不利之情形。
（四）綜上所述，本件經比較結果，關於罰金之最低度、易科罰
      金之標準等規定部分，均以被告行為時刑法之規定較有利
      於被告，應依修正後刑法第2第1項前段之規定，適用被告
      行為時即修正前刑法相關規定；至於罰金之最高度及累犯
      之規定，即無比較適用之問題。
四、核被告所為，係犯刑法第320條第1項之竊盜罪。被告曾因違
    反毒品危害防制條例案件，經本院於民國93年4月30日以 93
    年度壢簡字297號判決判處有期徒刑4月確定，於94年1月5日
    縮刑期滿執行完畢，有臺灣高等法院被告前案紀錄表 1份在
    卷可稽，其於有期徒刑執行完畢後， 5年內故意再犯本件有
    期徒刑之罪，為累犯，應依刑法第47條第 1項規定加重其刑
    。爰審酌被告為貪取方便，竟未經所有人或使用人之同意，
    下手行竊，所為非是，兼衡被告犯罪動機、目的、手段、所
    竊得財物之價值，及被告犯罪後坦承犯行等一切情狀，量處
    如主文所示之刑，並依修正前刑法第41條第 1項前段及修正
    前罰金罰鍰提高標準條例第 2條之規定，諭知易科罰金之折
    算標準，以資懲儆。
五、末查，中華民國九十六年罪犯減刑條例於95年7月4日公布，
    於96年7月16日施行。按犯罪在中華民國96年4月24日以前者
    ，除中華民國九十六年罪犯減刑條例另有規定外，依下列規
    定減刑：……有期徒刑、拘役或罰金，減其刑期或金額 2分
    之1；犯最重本刑為5年以下有期徒刑以下之刑之罪，依本條
    例規定減為 6月以下有期徒刑、拘役者，應於為減刑裁判時
    ，併諭知易科罰金折算之標準；又依本條例應減刑之罪，未
    經判決確定者，於裁判時，減其宣告刑，並應於判決主文同
    時諭知其宣告刑及減得之刑，中華民國九十六年罪犯減刑條
    例第2條第1項第3款、第9條、第7條第1項、第 2項分別定有
    明文。查被告係於96年 4月24日前犯本件之罪，覆核無同條
    例所定不予減刑之情形，茲依同條例第2條第1項第 3款規定
    ，併予就宣告之刑減為2分之1，並諭知易科罰金之折算標準
    。
據上論斷，應依刑事訴訟法第273條之1第1項、第299條第 1項前
段，修正前刑法第320 條第1 項、第41條第1 項前段，修正後刑
法第2 條第1 項前段、第47條第1 項，刑法施行法第1 之1 條第
1 項、第2 項前段，修正前罰金罰鍰提高標準條例第2 條，中華
民國九十六年罪犯減刑條例第2 條第1 項第3 款、第7 條、第 9
條，判決如主文。
本案經檢察官鄭東到庭執行職務。
中    華    民    國    97    年    1    月    11    日
                    刑事第十二庭  法  官  羅  國  鴻
以上正本證明與原本無異。
如不服本判決，應於判決送達後10日內向本院提出上訴狀（應附
繕本），其未敘述上訴理由者，應於上訴期間屆滿後20日內補提
理由書狀於本院，上訴於臺灣高等法院。
                                  書記官  戴  育  萍
中    華    民    國    97    年    1     月    14    日
參考法條：
中華民國刑法第320條
意圖為自己或第三人不法之所有，而竊取他人之動產者，為竊盜
罪，處五年以下有期徒刑、拘役或五百元以下罰金。
意圖為自己或第三人不法之利益，而竊佔他人之不動產者，依前
項之規定處斷。
前二項之未遂犯罰之。


司法院資訊處製作；財團法人民間司法改革基金會備份。
